# 0. Load library
```{r}
library(psych)
library(caTools)
library(e1071)
library(caret)

```



# 1. Extract, Transform, Load (ETL)
## 1.1. Load data
```{r}
setwd("C:/Users/nv/OneDrive/Documents/BUKTI E-LEarning/Training/DAta science Course-net/New folder (2)")
kelulusan.mahasiswa <- read.csv("kelulusan.mahasiswa.csv")
```

## 1.2. Data Dictionary - feature, target, independent

| nomor | nama_fitur        | tipe_data | keterangan                  | Jenis       | Proses                                                              |
|-------|-------------------|-----------|-----------------------------|-------------|---------------------------------------------------------------------|
| 1     | Nomor             | Integer   | nomor urut                  | Independent | Dibuang                                                             |
| 2     | Gender            | Factorial | Jenis kelamin               | Independent | Diproses; laki-laki = 0, perempuan = 1,  new_feature; jenis_kelamin |
| 3     | Kelas             | Factorial | Kelas                       | Independent | Diproses; Reguler = 0, Executive = 1 new_feature; Jenis.Kelas       |
| 4     | Status.Pernikahan | Factorial | status pernikahan           | Independent | diproses; Menikah = 0, belum = 1 new_feature; Status.Nikah          |
| 5     | IPK.Semester.6    | Double    | IPK mahasiswa di semester 6 | Independent | Dipertahankan                                                       |
| 6     | Status.Kelulusan  | Factorial | lulus atau tidak lulus      | Target      | Diproses; lulus = 1, belum = 0 new_feature; Keputusan.Akhir         |

# 2. Feature engineering
## 2.1. Feature engineering
### 2.1.1. Remove features that not needed

```{r}
# option: kelulusan.mahasiswa$nomor <- NULL
kelulusan.mahasiswa$NO <- NULL
head(kelulusan.mahasiswa)
```



### 2.1.2. Add features if needed

```{r}
kelulusan.mahasiswa$Jenis.Kelamin <- ifelse(kelulusan.mahasiswa$Gender == 'LAKI - LAKI', 1, 2)
head(kelulusan.mahasiswa)
kelulusan.mahasiswa$Gender <- NULL
head(kelulusan.mahasiswa)

kelulusan.mahasiswa$Tipe.Kelas <- ifelse(kelulusan.mahasiswa$KELAS == 'REGULER', 1, 2)
head(kelulusan.mahasiswa)
kelulusan.mahasiswa$KELAS <- NULL
head(kelulusan.mahasiswa)

kelulusan.mahasiswa$Nikah <- ifelse(kelulusan.mahasiswa$STATUS.PERNIKAHAN == 'MENIKAH', 1, 2)
head(kelulusan.mahasiswa)
kelulusan.mahasiswa$STATUS.PERNIKAHAN  <- NULL
head(kelulusan.mahasiswa)

kelulusan.mahasiswa$Kelulusan <- ifelse(kelulusan.mahasiswa$STATUS.KELULUSAN == 'TEPAT', 1, 0)
head(kelulusan.mahasiswa)
kelulusan.mahasiswa$STATUS.KELULUSAN <- NULL
head(kelulusan.mahasiswa)

#kelulusan.mahasiswa <- kelulusan.mahasiswa[,c(1,3,4,5,2,6)]
#head(kelulusan.mahasiswa)
```

## 2.2. Check if there are NULL value

```{r}
colSums(is.na(kelulusan.mahasiswa))

```
tidak ada data nol ditemukan, pemrosesan data dapat dilanjutkan.

### 2.2.1 Imputing process (if there's NULL)
Cara imputing adalah:
1. Hapus data dengan `complete.cases()` jika jumlah data kosong tidak terlalu banyak;
2. Ganti data dengan `mean()` jika datanya angka dan **tidak** ada _outlier_;
3. Ganti data dengan `median()` jika datanya angka dan ada _outlier_;
4. Ganti data dengan modus jika datanya `factorial` atau `string` dan distribusi variasi datanya beragam. Fungsi `table()` dapat membantu modus dari data;
5. Ganti dengan angka acak jika datanya `factorial` atau `string` dan distribusi variasi datanya imbang.

Uji lagi apakah ada data kosong?

## 2.3. Check Unary data

```{r}
apply(kelulusan.mahasiswa, 2, max) - apply(kelulusan.mahasiswa, 2, min)
```
bukan unary data

# 3. Exploratory Data Analysis (EDA)
## 3.1. Descriptive Statistics

```{r}
summary(kelulusan.mahasiswa)
```
```{r}
cor(kelulusan.mahasiswa)

```
```{r}
describe(kelulusan.mahasiswa)[11:12]
```
batas kurtosis <= 2
skew dikatakan baik -2 hingga +2

## 3.2. Visualisation

```{r}
boxplot(kelulusan.mahasiswa)
```
```{r}
plot(density(kelulusan.mahasiswa$IPK.Semester.6))
```

# 4. Fitting/Model
## 4.1 Splitting

```{r}
split <- sample.split(kelulusan.mahasiswa$Kelulusan, SplitRatio = 0.8)
train <- subset(kelulusan.mahasiswa, split == TRUE)
test <- subset(kelulusan.mahasiswa, split == FALSE)
```

## 4.2 Modeling

```{r}
nb <- naiveBayes(Kelulusan ~ IPK.Semester.6 + Jenis.Kelamin + Tipe.Kelas + Nikah, train)

```

# 5. Model Performance


## 5.1 Inferential Statistic approach

```{r}
kj <- test$Kelulusan
head(kj)
```
```{r}
prediksi <- predict(nb, newdata = test, type = "raw")
head(prediksi)
```
```{r}
try <- ifelse(prediksi[,2] > 0.5, 1, 0)
head(try)
```

```{r}
confusionMatrix(table(kj, try))
```


## 5.2 Visualization approach

# 6. Prediction/Forecasting
```{r}
data <-  data.frame(Jenis.Kelamin= 1, Tipe.Kelas = 1, Nikah = 1, IPK.Semester.6 = 3.0)

predict(nb, newdata = data, type = "raw")
```

Jika mahasiswa berjenis kelamin laki-laki mengambil kelas reguler, sudah menikah dan IPK semester 6 adalah 3, maka 89% lulus tepat waktu


# 7. Further Prescription Analysis/Recommendation
